【裁判字號】    89,訴,1760
【裁判日期】    900409
【裁判案由】    偽造文書等
【裁判全文】
臺灣板橋地方法院刑事判決                        八十九年度訴字第一七六號
    公  訴  人  臺灣板橋地方法院檢察署檢察官
    被      告  甲○○
    選任辯護人  文聞
                李汶哲
                周奇杉  律師
右列被告因商標法等案件，經檢察官提起公訴 (八十九年度偵字第六七八０號、第一
一０九八號、第一一０九九號、第一三三四六號)，及移送併辦（八十九年度偵字第
一六八七七號），本院判決如左：
    主  文
甲○○連續行使偽造私文書，處有期徒刑壹年貳月。緩刑伍年。
扣案如附表四所示之物品均沒收。
    事  實
一、甲○○於民國七十三年間因貪污治罪條例案件，經臺灣高等法院判處有期徒刑六
    年，最高法院駁回上訴確定，嗣經七十七年度減刑條例減為有期徒刑三年十月，
    於七十六年十一月十六日縮短刑期執行完畢。其係設於臺北縣中和市○○路二十
    三號「日日新電視遊戲器專賣店」負責人，明知真實姓名不詳之成年人所出售之
    光碟片、卡匣，其中光碟片燒錄有可透過電視遊樂器執行，在電視畫面上分別顯
    現（一）業經日商新力電腦娛樂股份有限公司（以下簡稱為「新力公司」）向經
    濟部中央標準局申請核准以第七一○四五四號註冊，享有指定使用於電腦、錄有
    電腦程式之卡帶、磁碟、光碟及片匣、專用期間為八十五年三月十六日至九十五
    年三月十五日之商標專用權之「PS設計圖」之商標圖樣（如附表一編號一所示）
    及「LISCEND BY SONY COMPUTER ENTERTAIN MENT INC.」（為新力公司所特許）
    等字樣；（二）業經日商西雅企業股份有限公司（株式會社．─
    ，SEGA ENTERPRISE LTD.，以下簡稱為「西雅公司」）申請核准以第二四
    九○七○號註冊，享有指定使用於電視遊樂器用之程式卡帶、磁帶、磁碟等商品
    ，專用期間自八十三年七月一日起至九十三年六月三十日止之商標專用權之「
    SEGA」商標圖樣（如附表一編號二所示），及「PRODUCED BY OR UNDER LICENSE
    FROM SEGA ENTERPRISE, LTD.」（西雅公司製造或源自其授權）等授權字樣；（
    三）業經日商卡波光股份有限公司（以下簡稱為「卡波光公司」）向經濟部中央
    標準局申請核准以第七七五八００號註冊，享有指定使用於投幣式電子遊樂器與
    電視連用之電子遊樂器，專用期間自八十六年九月十六日起至九十六年六月三十
    日止之「CAPCOM」商標圖樣（如附表一編號三所示）；（四）日商思奎爾股份有
    限公司（以下簡稱為「思奎爾公司」）向經濟部中央標準局申請核准以第000
    00000號註冊，享有指定使用於光碟、唯讀記憶體、磁卡、磁帶、磁片、電
    腦、電腦記憶體、電腦軟體記憶體、軟性磁碟，專用期間為八十三年一月一日至
    九十二年十二月三十一日之商標專用權之「FINAL FANTASY」之商標圖樣（如附
    表一編號四所示）；（五）業經日商任天堂股份有限公司（以下簡稱任天堂公司
    ）向經濟部中央標準局申請註冊取得如附表二所示之註冊號碼，指定使用於商標
    法施行細則第四十九條第九類之電腦、計算機、電視機、電動機械兒童玩具、電
    視遊樂器、錄有遊戲程式之卡匣、磁碟、使用於電視接收器之遊戲裝置等等商品
    ，皆係意圖欺騙他人於同一商品使用相同於他人註冊商標之商品，且知附表三編
    號一所示之遊戲軟體「寶貝龍」、「實戰賽車2（跑車浪漫旅2）」、「列車驚魂
    （緊急追緝令）」、「龍魂騎士救世傳說（龍騎士傳說）」、「瘋狂小子2（袋
    狼大進擊賽車）」係擅自重製於新力公司、編號二所示之遊戲軟體「惡靈古堡3
    」係擅自重製於卡波光公司、編號三所示之遊戲軟體「熱爆勁舞2」係擅自重製
    於日商可樂美股份有限公司（以下簡稱為「可樂美公司」）、編號四所示之遊戲
    軟體「太空戰士第八代」、「放浪冒險譚」係擅自重製於思奎爾公司、編號五所
    示之遊戲軟體「NBA LIVE 2000」、「TIGER WOODS PGA TOUR2000」、「FIFA
    2000」、「NCAA MARCH HADMESS2000」係擅自重製於美商藝電公司（ELCTRONIC
    ARTS INC.，以下簡稱為「藝電公司」）依我國著作權法保護之外國人著作之仿
    冒商品，及除各商標外之字樣依習慣表示為各該公司授權或出品用意證明之私文
    書，竟基於意圖營利及行使偽造私文書之概括犯意，自八十七年起，在其店內，
    分別以仿冒光碟每片新臺幣（下同）三十元，卡匣每盒數十元之價格，販入擅自
    重製之盜版光碟片、卡匣後，再以光碟每片四十至四十五元、卡匣每盒五十至一
    百元之價格，連續販賣予不特定之人，而行使各該偽造之私文書多次，足生損害
    於上開公司。嗣於八十九年三月十六日下午六時許，經警在上址當場查獲，並扣
    得如附表四所示之物品。
二、案經日商新力公司、西雅公司、卡波光公司、可樂美公司、思奎爾公司、藝電公
    司、任天堂公司告訴暨內政部警政署保安警察隊第二總隊移送臺灣板橋地方法院
    檢察署檢察官偵查起訴及移送併辦。
    理  由
一、右揭犯罪事實，業據被告甲○○於警訊及偵審中坦承不諱，復據告訴人新力公司
    、西雅公司、卡波光公司、思奎爾公司、可樂美公司代理人徐嶸文律師、許瑞君
    律師、陳立勝、藝電公司代理人陳文鈺、任天堂公司代理人廖國昌律師分別於警
    訊及偵審中指述綦詳。而如事實欄所述之告訴人所取得如附表一、二所示之商標
    專用權，亦分別有告訴人新力公司、西雅公司、卡波光公司、思奎爾公司、任天
    堂公司所提出之商標註冊證影本附卷可憑。另告訴人就如事實欄所述之電腦程式
    著作，而享有之著作財產權，亦據告訴人所提出之首次發行日一覽表、進貨單、
    發票、出貨單等資料在卷足佐，並經本院勘驗扣案之光碟片、卡匣，其內容確有
    侵害告訴人所有之商標圖樣、著作權及依習慣表示為各該公司授權之準私文書字
    樣，並製有勘驗筆錄乙份附卷為證，則其違反商標法、著作權法及行使偽造文書
    犯行，堪以認定，自應依法論科。
二、核被告甲○○所為，係犯商標法第六十三條之明知為意圖欺騙他人於同一商品使
    用相同於他人註冊商標之商品罪及刑法第二百十六條、第二百十條之行使偽造私
    文書罪，暨著作權法第九十三條第三款明知為侵害著作權之物而散布之方法侵害
    他人之著作權之罪。其先後多次違反前開各罪之行為，均時間緊接，所犯構成要
    件相同，顯各係基於概括犯意反覆為之，應皆依連續犯之規定各論以一罪，並加
    重其刑，其一販賣行為觸犯該三罪名，為想像競合犯，應從一重之以行使偽造私
    文書罪處斷。爰審酌被告犯罪之動機、目的、手段、所生危害暨其犯後態度尚佳
    等一切情狀，量處如主文所示之刑，資以懲儆。又被告於七十三年間因貪污治罪
    條例案件，經臺灣高等法院判處有期徒刑六年，嗣經最高法院駁回上訴，嗣經七
    十七年度減刑條例減為有期徒刑三年十月，於七十六年十一月十六日縮短刑期執
    行完畢，有臺灣高等法院檢察署刑案紀錄簡覆表乙份在卷足憑，則其雖曾受有期
    徒刑以上刑之執行完畢，惟五年以內未曾受有期徒刑以上刑之宣告，其因一時失
    慮，致罹刑典，事後已坦承犯行，深具悔意，經此刑之宣告後，應知警惕而無再
    犯之虞，本院因認暫不執行其刑為當，予以宣告緩刑五年，用啟自新。扣案如附
    表四之仿冒光碟片及卡匣，分別係仿冒他人註冊商標之商品或其他文書，與其餘
    扣案物品，均係被告供犯罪所用之物，業據其供承在卷，均依法宣告沒收。
據上論斷，應依刑事訴訟法第二百九十九條第一項前段，商標法第六十三條、第六十
四條、著作權法第九十三條第三款，刑法第十一條前段、第五十六條、第二百十六條
、第二百十條、第五十五條、第七十四條第二款、第三十八條第一項第二款、罰金罰
鍰提高標準條例第一條前段，判決如主文。
本案經檢察官張慶林到庭執行職務
中      華      民      國    九十      年      四      月      九      日
                                      臺灣板橋地方法院刑事第六庭
                                          法  官  徐  蘭  萍
右正本證明與原本無異。
如不服本判決，應於判決送達後十日內，向本院提出上訴狀。
                                          書記官  莊  川  億
中      華      民      國    九十      年      四      月      九      日
商標法第六十三條
明知為前條商品而販賣、意圖販賣而陳列、輸出或輸入者，處一年以下有期徒刑、拘
役或科或併科新臺幣五萬元以下罰金。
商標法第六十四條：
犯前二條之罪所製造、販賣、陳列、輸出或輸入之商品不問屬於犯人與否，沒收之。
著作權法第九十三條：
有左列情形之一者，處二年以下有期徒刑，得併科新臺幣十萬元以罰金：
一、侵害第十五條至第十七條規定之著作人格權者。
二、違反第七十條規定者。
三、以第八十七條各款方法之一侵害他人之著作權者。
刑法第二百十條
偽造、變造私文書，足以生損害於公眾或他人者，處五年以下有期徒刑。
刑法第二百十六條
行使第二百十條至第二百十五條之文書者，依偽造、變造文書或登載不實事項或使登
載不實事項之規定處斷。


司法院資訊處製作；財團法人民間司法改革基金會備份。
